【裁判字號】    95,易,704
【裁判日期】    951026
【裁判案由】    竊盜
【裁判全文】
臺灣桃園地方法院刑事判決          95年度易字第704號
公  訴  人  臺灣桃園地方法院檢察署檢察官
被      告  甲○○
指定辯護人  本院公設辯護人楊晴翔
上列被告因竊盜案件，經檢察官提起公訴（95年度偵字第8510號
），經本院訊問被告後，被告自白犯罪，檢察官聲請協商判決，
經本院合議庭裁定由受命法官改依簡式審判程序後為協商判決，
本院判決如下：
    主  文
甲○○連續攜帶兇器竊盜，累犯，處有期徒刑拾月。扣案之萬用
鑰匙壹把沒收之。
    事實及理由
一、犯罪事實：甲○○於民國94年間因竊盜案件，經本院以民國
    94 年 度易字第494 號判決判處有期徒刑8 月確定，於94年
    6 月17日入監執行，94年11月22日縮短刑期執行完畢。詎其
    不知悔改，復基於意圖為自己不法之所有之概括犯意，先於
    95年3 月29日晚間11時許，在桃園縣桃園市○○路24之1 號
    前（起訴書誤載為27之1 號前），持其所有之客觀上足以危
    害人生命、身體安全而可供為兇器使用之萬能鑰匙1 把（呈
    L 型長約11公分，寬約4 公分，前端磨平為尖銳狀，材質為
    鐵質），竊取丙○○所有而供其妻洪宜樺使用之車牌號碼
    IBV- 695（起訴書誤載為IBV-659） 號重型機車1 輛，得後
    手留供己代步使用；復於翌日即95年3 月30日晚間11時10分
    許，在桃園縣中壢市○○○街51號前，持上開客觀上可供兇
    器使用之萬能鑰匙，竊取乙○○所有之車牌號碼WTM-861 號
    輕型機車1 輛，得手後亦供己代步使用；嗣於同年月31日凌
    晨零時30分許，甲○○騎乘上開車牌號碼WTM-861 號輕型機
    車，行經桃園縣中壢市○○街106 號前為警查獲，並循線查
    悉上情。案經桃園縣政府警察局中壢分局報請臺灣桃園地方
    法院檢察署檢察官偵查後起訴。
二、證據：
  (一)被告甲○○於警詢、偵查及本院準備程序中之自白。
  (二)證人即被害人洪宜樺、乙○○於警詢中之證述，及車籍作
      業系統- 查詢認可資料2 紙、車輛竊盜車牌失竊資料個別
      查詢報表- 查詢車輛認可資料1 紙、贓物領據（保管）單
      2 紙、失竊機車照片4 張、扣押物品清單1 紙等附卷可稽
      ，及被告甲○○所有之萬能鑰匙1 把。
三、本件被告甲○○所犯刑法第321 條第1 項第3 款加重竊盜罪
    為死刑、無期徒刑、最輕本刑3 年以上有期徒刑以外之罪或
    高等法院管轄第1 審案件以外之罪，經被告於準備程序就被
    訴事實為有罪之陳述，經告知簡式審判程序之旨，並聽取被
    告及檢察官之意見後，經本院合議庭依刑事訴訟法第273 條
    之1 規定，裁定改依簡式審判程序，並由受命法官獨任審理
    ，核先敘明。
四、本件被告已認罪，經檢察官與被告於準備程序達成協商之合
    意，其合意內容為：被告願受科刑範圍為有期徒刑10月之宣
    告。經查，上開協商合意並無刑事訴訟法第455 條之1 第1
    項所列情形之一，檢察官聲請改依協商程序而為判決，本院
    爰不經言詞辯論，於協商合意範圍內為協商判決。
五、附記事項：按修正後刑法第2 條第1 項之規定：「行為後法
    律有變更者，適用行為時之法律。但行為後之法律有利於行
    為人者，適用最有利於行為人之法律」，係規範行為後法律
    變更所生新舊法比較適用之準據法，於新法施行後，應適用
    新法第2 條第1 項之規定，為「從舊從輕」之比較；比較時
    應就罪刑有關之共犯、未遂犯、想像競合犯、牽連犯、連續
    犯、結合犯，以及累犯加重、自首減輕暨其他法定加減原因
    （如身分加減）與加減例等一切情形，綜其全部罪刑之結果
    而為比較（最高法院95年第8 次刑庭會議決議參照）。經查
    ：修正後刑法第56條業已刪除連續犯之規定，故連續數行為
    而犯同一罪名，依修正前刑法第56條規定，應以一罪論，但
    得加重其刑，而依修正後規定，則已無連續犯可資適用，即
    應將各次犯行以數罪併合處罰，是以適用修正前關於連續犯
    之規定，對被告自係較為有利。又修正前刑法第47條：「受
    有期徒刑之執行完畢，或受無期徒刑或有期徒刑一部之執行
    而赦免後，5 年以內再犯有期徒刑以上之罪者，為累犯，加
    重本刑至2 分之1 」之規定修正為第47條第1 項：「受徒刑
    之執行完畢，或一部之執行而赦免後，5 年以內故意再犯有
    期徒刑以上之罪者，為累犯，加重本刑至2 分之1 」，此修
    正雖非犯罪構成要件之變更，但顯已影響行為人刑罰之法律
    效果，自屬法律變更，依修正後刑法第2 條第1 項規定比較
    結果，不論依舊法第47條或新法第47條第1 項之規定，被告
    犯行均構成累犯，新法規定並無較有利於被告，故被告本件
    犯行應依修正前刑法第47條累犯之規定加重其刑。綜合上述
    各條文修正前、後之比較，揆諸前揭最高法院決議及修正後
    刑法第2 條第1 項規定之「從舊、從輕」原則，自應全部適
    用被告行為時之法律，即修正前刑法之相關規定。又刑法第
    38條沒收之規定於94年1 月7 日修正公布，並於95年7 月1
    日施行，按從刑附屬主刑，除法律有特別規定外，依主刑所
    適用之法律（最高法院95年第8 次刑庭會議決議參照）；查
    沒收為從刑之一種，本件依修正後刑法第2 條第1 項之規定
    就主刑比較結果，應適用行為時（即修正前）之法律，依從
    刑附屬於主刑之原則，自不得就新舊法予以割裂適用，應一
    律適用行為時之法律，故扣案之萬能鑰匙1 支，為被告所有
    ，且係供其犯罪所用之物，此業據被告供陳在卷，爰依修正
    前刑法第38條第1 項第2 款併予宣告沒收。
六、應適用之法條：刑事訴訟法第273 條之1 、第455 條之4 第
    2 項、第455 條之8 ，刑法第321 條第1 項第3 款、修正後
    刑法第2 條第1 項前段，修正前刑法第56條、第47條、第38
    條第1 項第2 款，判決如主文。
七、本判決除有刑事訴訟法第455 條之4 第1 項第1 款、第2 款
    、第4 款、第6 款、第7 款所定情形之一，或違反同條第2
    項規定者外，不得上訴。如有前述得上訴之情形，得自收受
    判決送達之日起10日內，向本院提出上訴書狀，上訴於第2
    審法院。
本案經檢察官柯怡如到庭執行職務。
中    華    民    國    95    年    10    月    26   日
                      臺灣桃園地方法院刑事第五庭
                          法  官  陳月雯
以上正本證明與原本無異。
                          書記官  吳瓊英
中    華    民    國    95    年    10    月    30    日
本案論罪科刑法條：
中華民國刑法第321條
犯竊盜罪而有左列情形之一者，處 6 月以上、 5 年以下有期徒
刑：
一  於夜間侵入住宅或有人居住之建築物、船艦或隱匿其內而犯
之者。
二  毀越門扇、牆垣或其他安全設備而犯之者。
三  攜帶兇器而犯之者。
四  結夥三人以上而犯之者。
五  乘火災、水災或其他災害之際而犯之者。
六  在車站或埠頭而犯之者。
前項之未遂犯罰之。


司法院資訊處製作；財團法人民間司法改革基金會備份。
